【裁判字號】    99,審易,772
【裁判日期】    991231
【裁判案由】    違反毒品危害防制條例
【裁判全文】
臺灣新竹地方法院刑事宣示判決筆錄     99年度審易字第772號
公  訴  人  臺灣新竹地方法院檢察署檢察官
被      告  鄒振祥
指定辯護人  本院公設辯護人林建和
上列被告因違反毒品危害防制條例案件，經檢察官提起公訴（99
年度毒偵字第1633號）後，聲請改依協商程序而為判決，本院於
中華民國99年12月31日下午5 時在本院刑事第十一法庭宣示判決
，出席職員如下：
                                  法  官  楊惠芬
                                  書記官  張懿中
                                  通  譯  宋采昱
法官起立朗讀判決主文、犯罪事實要旨、處罰條文、附記事項及
告以上訴限制、期間並提出上訴狀之法院，且諭知記載其內容：
一、主  文
    鄒振祥施用第二級毒品，累犯，處有期徒刑柒月。
二、犯罪事實要旨：
（一）鄒振祥前曾於民國96年間因違反毒品危害防制條例案件，
      經臺灣新竹地方法院檢察署檢察官起訴，而經本院於97年
      3 月31日以97年度訴字第13號就施用第一級毒品部分判處
      有期徒刑8 月，就施用第二級毒品部分判處有期徒刑8 月
      ，應執行有期徒刑1 年2 月確定；其又於97年間因違反毒
      品危害防制條例案件，經臺灣新竹地方法院檢察署檢察官
      聲請簡易判決處刑，而經本院於97年6 月26日以97年度竹
      東簡字第150 號判處有期徒刑6 月，於97年7 月17日確定
      。嗣上揭案件經本院於97年8 月29日以97年度聲字第979
      號裁定應執行有期徒刑1 年7 月，於97年9 月13日確定。
      其於97年3 月31日入監執行，於98年7 月24日假釋出監，
      刑期至98年10月2 日縮刑期滿未經撤銷假釋而視為執行完
      畢。
（二）鄒振祥前曾於88年間因施用毒品案件，經臺灣新竹地方法
      院檢察署檢察官聲請，而經本院88年3 月7 日以88年度毒
      聲字第394 號裁定送勒戒處所觀察、勒戒，旋因觀察、勒
      戒結果，因認無繼續施用毒品之傾向，於88年3 月24日執
      行完畢出所，並經臺灣新竹地方法院檢察署檢察官於88年
      3 月25日以88年度偵字第2292號為不起訴處分確定；其又
      於88年12月間因施用毒品案件，經臺灣新竹地方法院檢察
      署檢察官聲請，而經本院88年12月27日以88年度毒聲字第
      2678號裁定送勒戒處所觀察、勒戒，旋因觀察、勒戒結果
      ，因認有繼續施用毒品之傾向，因認有繼續施用毒品傾向
      ，經臺灣新竹地方法院檢察署檢察官聲請，而經本院於89
      年2 月9 日以89年度毒聲字第383 號裁定令入戒治處所施
      以強制戒治，嗣因其戒治成效經評定為合格，無繼續戒治
      之必要，復經臺灣新竹地方法院檢察署檢察官聲請，而經
      本院於89年7 月4 日以89年度毒聲字第1649號裁定停止戒
      治，所餘戒治期間，付保護管束，並於89年8 月4 日出所
      ，其保護管束期間於90年2 月9 日屆滿，未經撤銷保護管
      束，而視為強制戒治執行完畢，至其此部分施用毒品犯行
      ，經臺灣新竹地方法院檢察署檢察官聲請簡易判決處刑，
      並經本院於89年2 月25日以89年度竹東簡字第19號判處有
      期徒刑4 月，於89年4 月17日確定，嗣經臺灣新竹地方法
      院檢察署檢察官聲請，而經本院於90年4 月17日以90年度
      聲字第396 號裁定免除刑之執行，於90年5 月1 日確定；
      其又於91年間因施用毒品案件，經臺灣新竹地方法院檢察
      署檢察官聲請，而經本院於91年4 月10日以91年度毒聲字
      第379 號裁定令入戒治處所施以強制戒治，於92年6 月25
      日執行完畢出所，至其此部分施用毒品犯行，經臺灣新竹
      地方法院檢察署檢察官起訴，並經本院於91年8 月5 日以
      91年度易第374 號判處有期徒刑10月，於91年9 月2 日確
      定；其又於96年間因施用毒品案件，經臺灣新竹地方法院
      檢察署檢察官起訴，而經本院於97年3 月31日以97年度訴
      字第13號就施用第一級毒品部分判處有期徒刑8 月，就施
      用第二級毒品部分判處有期徒刑8 月，應執行有期徒刑1
      年2 月確定；其又於97年間因施用毒品案件，經臺灣新竹
      地方法院檢察署檢察官聲請簡易判決處刑，而經本院於97
      年6 月26日以97年度竹東簡字第150 號判處有期徒刑6 月
      ，於97年7 月17日確定。
（三）詎鄒振祥猶不知悔改，仍未戒除毒癮，復於前開強制戒治
      執行完畢及前揭違反毒品危害防制條例等案件後，又另行
      起意，並基於施用第二級毒品安非他命之犯意，於99年7
      月31日某時許，在其位於新竹縣竹東鎮○鄉里○○路○ 段
      161 巷15號住處內，以將第二級毒品安非他命置於玻璃球
      內，再以火燒烤，吸其煙霧之方式，施用第二級毒品安非
      他命1 次。嗣因鄒振祥係警方列管毒品矯治人口，經警於
      99年8 月2 日通知其到案採尿送驗結果，呈安非他命陽性
      反應及甲基安非他命陽性反應，而為警循線查悉上情。
三、處罰條文：
    毒品危害防制條例第10條第2 項，刑法第11條前段、第47條
    第1 項。
四、協商判決除有刑事訴訟法第455 條之4 第1 項第1 款於本訊
    問程序終結前，被告撤銷協商合意或檢察官撤回協商聲請者
    ；第2 款被告協商之意思非出於自由意志者；第4 款被告所
    犯之罪非第四百五十五條之二第一項所定得以協商判決者；
    第6 款被告有其他較重之裁判上一罪之犯罪事實者；第7 款
    法院認應諭知免刑或免訴、不受理者情形之一，及違反同條
    第2 項「法院應於協商合意範圍內為判決；法院為協商判決
    所科之刑，以宣告緩刑或二年以下有期徒刑、拘役或罰金為
    限」之規定者外，檢察官與被告、辯護人均不得上訴。
五、如有前項得上訴之情形，得自收受宣示判決筆錄送達之日起
    10日內，向本院提出上訴書狀，上訴於第二審法院。
中    華    民    國    99    年    12    月    31    日
                  刑事第九庭    書  記  官  張懿中
                                法      官  楊惠芬
以上正本證明與原本無異。
中    華    民    國    99    年    12    月    31    日
                                書  記  官  張懿中
附錄本案論罪科刑法條：
毒品危害防制條例第10條第2 項：
施用第二級毒品者，處三年以下有期徒刑。

司法院資訊處製作；財團法人民間司法改革基金會備份。
